臺灣苗栗地方法院民事裁定
110年度亡字第9號
聲  請  人  謝玉菁  



相  對  人  李少庸    失蹤前出生地苗栗縣某婦產科，籍設：



上列聲請人聲請對相對人為死亡宣告事件，本院裁定如下：
    主  文
一、宣告相對人李少庸（男，民國00年0 月0 日生，身分證統一
    編號：Z000000000號，失蹤前出生地苗栗縣某婦產科，籍設
    ：雲林縣○○鎮○○里0鄰○○路000○0號）於民國85年9月9日下午
    12時死亡。
二、聲請程序費用由相對人李少庸之遺產負擔。 
    理  由
一、按失蹤人失蹤滿七年後，法院得因利害關係人或檢察官之聲
    請，為死亡之宣告。民法第8 條第1 項定有明文。
二、聲請意旨略以：聲請人謝玉菁為相對人即失蹤人李少庸之母
    ，相對人於民國78年7月9日在苗栗婦產科診所出生，相對人
    出生一週後，因蠶豆症等病情，由聲請人送至臺中榮民總醫
    院治療，然聲請人於同年月下旬經該醫院告知相對人已死亡
    ，因聲請人當時仍於坐月子期間，故請相對人父親李明昌辦
    理相對人死亡登記，未料相對人父親並未如實處理。嗣因相
    對人父親接獲相對人兵役通知，遂向雲林土庫分駐所謊稱相
    對人於78年11月2日於土庫鎮失蹤，迄今已逾32年，為此，
    爰依法聲請宣告失蹤人死亡等語。
三、經查，聲請人上開主張之事實，業據其提出聲請人、相對人
    之戶籍資料、相對人父親於97年2月21 日報案之受（處）理
    案件證明單、雲林地方法院110年3月26日、同年5月18日公
    務電話紀錄及雲林縣警察局虎尾分局清查失蹤人口李少庸紀
    錄表等件為證，另經雲林地方法院依職權查詢相對人入出境
    紀錄及本院依職權查詢相對人健保就診資料與勞保資料、臺
    灣高等法院相對人在監在押全國紀錄表及手機號碼申辦紀錄
    等，均查無相對人之相關資訊行蹤，又相對人之姊姊李穎萱
    表示自小聽聞母親即聲請人講述弟弟李少庸出生不久後即夭
    折，其亦從未見過弟弟本人等語；另相對人父親表示，其僅
    在聲請人生完李少庸後，前往苗栗支付聲請人剖腹產費用即
    離開，並未實際扶養照顧李少庸，長期與聲請人分居，多年
    後因李少庸兵役問題被警局傳訊，有為李少庸申報失蹤等語
    ；有前開清查失蹤人口紀錄表及公務電話紀錄在卷可參；又
    經本院依職權函詢臺中榮民總醫院相關紀錄，該院回復相對
    人於78年9月9日初診，未再於該院就醫，迄今已逾32年，無
    病歷留存及死亡證明記錄，有該院110年10月1日中榮醫企字
    第1104203213號函在卷可稽，堪信聲請人之主張為真實。另
    本件前經本院為公示催告，並經聲請人於110年10月13日刊
    登於新聞紙，有該新聞紙1 份在卷可證，現所定陳報期間已
    屆滿，迄今無人陳報相對人音訊，或知其生死者陳報其所知
    ，揆諸上揭規定，聲請人之聲請，核無不符，應予准許。
四、又觀諸前開事證，相對人行蹤最新資料即78年9月9日之看診
    紀錄，嗣即生死不明迄今，是應以該日為相對人之失蹤日，
    參酌民法第120 條第2 項、第121 條第2 項前段規定，以日
    、星期、月或年定期間者，其始日不算入，期間不以星期、
    月或年之始日起算者，以最後之星期、月或年與起算日相當
    日之前1 日，為期間之末日，但以月或年定期間，於最後之
    月，無相當日者，以其月之末日，為期間之末日。核相對人
    78年9月9日失蹤之始日不算入，應計算至85年9月9日止，其
    失蹤期間即屆滿7 年，依民法第9 條第2 項規定，應推定其
    於是日下午12時為死亡之時，爰予依法宣告。
五、爰依家事事件法第154條第3項，裁定如主文。 
中　　華　　民　　國　　111 　年　　5　　 月　　 20　日
               家事法庭  法　　　官  李太正
以上正本係照原本作成。
如對本裁定抗告，須於裁定送達後10日之不變期間內，向本院提
出抗告狀，並繳納抗告費新臺幣1,000元。
中　　華　　民　　國　　111 　年　　5　　 月　　 20　日
                         書　記　官　陳明芳